---
title: "parser"
output: html_document
date: "2022-11-25"
---

```{r}
library(GGally)
library(ggplot2)
library(FactoMineR)
library(cluster)
library(factoextra)
library(heatmaply)
library(dplyr)
library(tidyr)
```

# Chargement des données
```{r}
data <- read.csv("data_project.csv",sep=";",dec=".")
```

# Statistiques descriptives

##Analyse générale

Matrice de corrélation
```{r}
gradient_col <- ggplot2::scale_fill_gradient2(
   low = "blue", high = "red", 
    midpoint = 0.5, limits = c(0, 1)
  )

heatmaply_cor(
  cor(data[c(3:13)]),
  scale_fill_gradient=gradient_col,
  cellnote=round(cor(data[c(3:13)]),2),
  cellnote_color = "auto",
  cellnote_textposition = "middle center",
  cellnote_size = 6,
  show_dendrogram=c(FALSE,FALSE),
)
```


Variances 
```{r}
sapply(data[c(3:13)], var)
```

## Analyse des différentes variables

### Vitamine A
```{r}
vitamine_a <- data$vitamin.a_100g
max_vit_a <- max(vitamine_a)
hist(vitamine_a,freq=TRUE,xlab="nutriscore",main="Histogramme vitamine A",breaks=100)
boxplot(vitamine_a,main="Boite à moustaches vitamine A")
```
```{r}
vitamine_a <- data[data$vitamin.a_100g<100,]$vitamin.a_100g
without_vit_a <- data[data$vitamin.a_100g==0,]$vitamin.a_100g
max_vit_a <- max(vitamine_a)
hist(vitamine_a,freq=TRUE,xlab="nutriscore",main="Histogramme vitamine A",breaks=100)
boxplot(vitamine_a,main="Boite à moustaches vitamine A")
```

### Nutriscore
```{r}
nutriscore_score <- data$nutriscore_score
hist(nutriscore_score,freq=TRUE,xlab="nutriscore",main="Histogramme nustriscore",breaks=100)
boxplot(nutriscore_score,main="Boite à moustaches nutriscore")
```

Analyse des différentes variables

### Vitamine C
Vitamines C sans filtre :

```{r}
vitamine_c <- data$vitamin.c_100g
max_vit_c <- max(vitamine_c)
hist(vitamine_c,freq=TRUE,xlab="nutriscore",main="Histogramme vitamine C",breaks=100)
boxplot(vitamine_c,main="Boite à moustaches vitamine C")
```

Vitamines C avec filtre :

```{r}
vitamine_c <- data[data$vitamin.c_100g<100,]$vitamin.c_100g
without_vit_c <- data[data$vitamin.c_100g==0,]$vitamin.c_100g
max_vit_c <- max(vitamine_c)
hist(vitamine_c,freq=TRUE,xlab="nutriscore",main="Histogramme vitamine C",breaks=100)
boxplot(vitamine_c,main="Boite à moustaches vitamine C")
```

### Sodium 
```{r}
sodium_100g <- data$sodium_100g
hist(sodium_100g,freq=TRUE,xlab="Sodium for 100g", main="Histogramme")
boxplot(data[,c("sodium_100g")],main="Boites à moustaches")

```

### Sel
```{r}
salt_100g <- data$salt_100g
hist(salt_100g,freq=TRUE,xlab="Salt for 100g",main="Histogramme")
boxplot(salt_100g,main="Boites à moustaches")
```

Nous remarquons que deux valeurs semblent incohérentes. En effet la boîte à moustache nous montre que deux valeurs ont un taux de sel supérieur à 100/100g. 


```{r}
values_salt <- data[data$salt_100g>100,]$product_name
print(values_salt)
```
Nous allons donc retirer de notre base de données ces deux valeurs : Marie sharps orange pulp habanero hot sauce et Steak seasoning. 

```{r}
salt <- data[data$salt_100g<100,]$salt_100g
boxplot(salt,main="Boites à moustaches")

hist(salt,freq=TRUE,xlab="Salt for 100g",main="Histogramme", breaks=100)

```
```{r}
sodium <- data[data$sodium_100g<100,]$sodium_100g
boxplot(sodium,main="Boites à moustaches")

hist(sodium,freq=TRUE,xlab="Sodium for 100g",main="Histogramme", breaks=100)
```

Près de 3000 produits ne contiennent pas du tout de sel. 

### Energy, Proteine et Sucre

```{r}
## Including Plots
hist(as.double(data_of_interest$energy.kcal_100g),freq=TRUE,xlab="Energy in kcal for 100g",main="Histogramme", breaks = 100)
hist(as.double(data_of_interest$proteins_100g),freq=TRUE,xlab="Proteins for 100g",main="Histogramme", breaks = 100)
hist(as.double(data_of_interest$sugars_100g),freq=TRUE,xlab="Sugars for 100g",main="Histogramme", breaks = 100)

plot(ecdf(data_of_interest$energy.kcal_100g),main="Energy")
plot(ecdf(data_of_interest$proteins_100g),main="Proteins")
plot(ecdf(data_of_interest$sugars_100g),main="Sugar")

boxplot(data_of_interest[,c("energy.kcal_100g")],main="Boites à moustache énergie")
boxplot(data_of_interest[,c("proteins_100g","sugars_100g")],main="Boites à moustaches des deux variables")

mytable <- table(data$nutriscore_grade)
options(digits=4)
percentage <- round(100*mytable/sum(mytable),digits = 2)

lbls <- paste(names(mytable), "\n", percentage, "%", sep="")
pie(mytable, labels = lbls,
   main="Nutriscore grade repartition")
```

Analyse Energie:
```{r}
strange_products_energy = data[data_of_interest$energy.kcal_100g>1000,]
strange_products_name_energy <- strange_products_energy$product_name
print(strange_products_energy)
clean_data_energy = data[data_of_interest$energy.kcal_100g<1000,]
hist(as.double(clean_data_energy$energy.kcal_100g),freq=TRUE,xlab="Energy in kcal for 100g",main="Histogramme", breaks = 100)
```
Il n'y a pas d'aliments bizarres concernant la proteine.

Analyse Proteins:
```{r}
hist(as.double(data_of_interest$proteins_100g),freq=TRUE,xlab="Proteins for 100g",main="Histogramme", breaks = 100)
strange_products_proteins = data[data_of_interest$proteins_100g>80,]
strange_products_name_proteins <- strange_products_proteins$product_name
print(strange_products_proteins)
clean_data_proteins = data[data_of_interest$proteins_100g<80,]
hist(as.double(clean_data_proteins$proteins_100g),freq=TRUE,xlab="Proteins for 100g",main="Histogramme", breaks = 100)
```
Analyse Sucre:
```{r}
hist(as.double(data_of_interest$sugars_100g),freq=TRUE,xlab="Sugars for 100g",main="Histogramme", breaks = 100)
strange_products_sugars = data[data_of_interest$sugars_100g>80,]
strange_products_name_sugars <- strange_products_sugars$product_name
print(strange_products_sugars)
clean_data_sugars = data[data_of_interest$sugars_100g<80,]
hist(as.double(clean_data_proteins$sugars_100g),freq=TRUE,xlab="Sugars for 100g",main="Histogramme", breaks = 100)
```

"
### Calcium 
Calcium sans filtre :
```{r}
calcium <- data$calcium_100g
max_calcium <- max(calcium)
hist(calcium,freq=TRUE,xlab="calcium",main="Histogramme calcium",breaks=100,xlim = c(0,max_calcium))
boxplot(calcium,main="Boite à moustaches calcium")
```

Calcium avec filtre :

```{r}
calcium <- data[data$calcium_100g<10,]$calcium_100g
max_calcium <- max(calcium)
hist(calcium,freq=TRUE,xlab="calcium",main="Histogramme calcium",breaks=100,xlim = c(0,max_calcium))
boxplot(calcium,main="Boite à moustaches calcium")
```

### Analyse Louise
```{r}
hist(as.numeric(data$fat_100g),
     freq=FALSE,
     breaks=50,
     xlab="fat",
     main="Histogramme")

boxplot(as.numeric(data$fat_100g),main="Boite à moustaches fat")

fat<-data[data$fat_100g>0,]$fat_100g
hist(as.numeric(fat) ,
     freq=FALSE,
     breaks=50,
     xlab="fat (with no 0)",
     main="Histogramme")
```

```{r}
hist(as.numeric(data$saturated.fat_100g) ,
     freq=FALSE,
     breaks=50,
     xlab="saturated fat",
     main="Histogramme")

boxplot(as.numeric(data$saturated.fat_100g),main="Boite à moustaches saturated fat")

saturated.fat<-data[data$saturated.fat_100g>0,]$saturated.fat_100g
hist(as.numeric(saturated.fat) ,
     freq=FALSE,
     breaks=50,
     xlab="saturated fat (with no 0)",
     main="Histogramme")
```


```{r}
hist(as.numeric(data$fiber_100g) ,
     freq=FALSE,
     breaks=50,
     xlab="fiber",
     main="Histogramme")

boxplot(as.numeric(data$fiber_100g),main="Boite à moustaches fiber")

fiber<-data[data$fiber_100g>0,]$fiber_100g
hist(as.numeric(fiber) ,
     freq=FALSE,
     breaks=50,
     xlab="fiber (with no 0)",
     main="Histogramme")
```

```{r}
strange_products_fiber = data[data$fiber_100g>90,]
strange_products_name_fiber <- strange_products_fiber$product_name
print(strange_products_fiber)
```


# Nettoyage des données:

```{r}
cleaned_data = data[data$vitamin.c_100g<100 & data$vitamin.c_100g<100 & data$energy.kcal_100g<1000 & data$proteins_100g<100 & data$sugars_100g <100 & data$fat_100g < 100 & data$saturated.fat_100g < 100 & data$fiber_100g <100 & data$salt_100g < 100 & data$sodium_100g <100 & data$vitamin.a_100g < 100 & data$vitamin.c_100g < 100 & data$calcium_100g < 10, ]
```

```{r}
 
plot(as.dendrogram(agnes(data[,c(3:10,12:14)],metric="euclidean",stand=TRUE,method="single")),main="Single linkage")
```


